







CONTACTO

julianangaritabernal@gmail.com Tel: (+57) 314 310 2389 / 2445054 Página web: jangarit.github.io

PERFIL

Diseñador con énfasis en Comunicación y Artista con énfasis en Medios Electrónicos y Artes del Tiempo de la Universidad de los Andes en Bogotá, Colombia. Experiencia e interés en dirección de arte, interactividad, realidad virtual, videojuegos, cine, animación, internet, educación, ciencia y programación. Ha trabajado en proyectos audiovisuales con marcas como HTC, Club Colombia, RTVC, FoxTelecolombia, Seguros Bolivar. Además de trabajar en diferentes proyectos artísticos individuales y colectivos.

Su obra se basa principalmente en la interactividad y la representación de la información en movimiento, a partir de nociones de la percepción visual desde lo plástico y lo digital. Tomando diferentes formas en trabajo interdisciplinar desde la producción de video, la instalación, escultura, piezas interactivas audiovisuales y el performance. A partir de diferentes conceptos científicos contemporáneos e ideas generales a lo largo de la historia explora cómo el mundo material puede ser traducido en estructuras de datos e interpretado en un entorno digital en el que la información que constantemente producimos puede ser usada para la creación. Le interesan las dinámicas que modifican la forma en la que nos desenvolvemos en diversos entornos virtuales y naturales. La maleabilidad que permiten las nuevas tecnologías crea dinámicas interesantes y reflexiones sobre la identidad, como su introducción a lo virtual y el desprendimiento del ego dentro de entornos digitales.

EXPOSICIONES/ RECONOCIMIENTOS

FESTIVAL DANZA EN LA CIUDAD / 2018

Programador Proyecto "Interfaz" con Colectivo EMA

LOOP 54 RADIÓNICA / 2018 ×

Mapping Fachada Experiencia Audiovisual con Sergio Mantilla

Sala de Proyectos Universidad de los Andes/2017

Instalación Hierofanía con Paula Andrade

Festival ARTTEC/2017 *

Instalación Sound color fields con Sergio Mantilla

Voltaje - Arte y Tecnologia/ 2016 🗶

Instalación Homúnculos

Premio Salón Séneca / 2015 ×

Primer Puesto

Animación Que es un Extintor?

Andando / 2014 ×

Ambientes Interactivos Entanglement

GUAY / 2014

Ilustraciones

El Mentidero / 2013 ×

Dibujos y escultura

IDIOMAS

Español 00000000

Inglés 000000000

INTERESES















ФО

Animación

EDUCACIÓN

2012 - 2017 Universidad de los Andes Maestro en Arte

Énfasis en Medios electrónicos y artes del tiempo

2011 - 2016 Universidad de los Andes ⊚ Diseño Énfasis en comunicación

EXPERIENCIA

+ 2018 - 2019

Freelance

Trabajo en diferentes proyectos audiovisuales y proyectos artisticos individuales y colectivos.

+ 2017

FoxTelecolombia

Graficador - Graficación, Animación y edición de video para clientes y productos audiovisuales.

+ 2016

Háptica

Freelance - Animación y edición de video

+ 2015-2016

Seguros Bolívar

Consultor - Diseño de modelo educativo y sistema de medición del aprendizaje para niños de zonas rurales

+ 2015-2016

Dapac Group S.A

Diseño Gráfico - Diseño de publicidad Feria del Hogar

+ Mayo 2013

Eduardo Restrepo Producciones

Modelado 3D - Comercial HTC Desire 500

HABILIDADES



Photoshop

Touchdesigner





Unreal Engine









Processing



Rhinoceros/ Grasshopper



